

- Maubeuge (59600)
- ₩ Né le 26/08/1995
- s.irbah59@gmail.com
- 07 82 47 77 55
- ☐ Télétravail ou présentiel
- Permis B
- Véhicule personnel
- Hauts de France

## Langues

**Anglais** Niveau B1

#### Savoir-être

Travailler en équipe

Faire preuve d'autonomie

Faire preuve de créativité, d'inventivité

Faire preuve de curiosité

Faire preuve de rigueur et de précision

S'adapter aux changements

## **Portfolio**

https://portfolio-sullivanirbah.pages.dev

### Centres d'intérêt

Technologie

Sports

cyclisme/randonnée

Voyages

#### Réseaux sociaux

in @Sullivan Irbah

@sulirb

#### Sullivan IRBAH

# Développeur web

Développeur web passionné et fraîchement diplômé, je combine une solide formation technique avec des compétences en HTML/CSS/JS, React, Node.js et Python. Fort d'une expérience professionnelle variée qui m'a permis de développer rigueur, autonomie et adaptabilité, je suis prêt à mettre ma créativité au service de projets web innovants. Curieux et toujours en quête d'apprentissage, je cherche à intégrer une équipe dynamique où je pourrai contribuer au développement de solutions web performante.

## **Diplômes et Formations**

12/2022 - 08/2023

Openclassrooms

En ligne

#### Diplôme RNCP36076 (niveau 5) Développeur intégrateur web

- Création d'un site web responsive et dynamique s'adaptant à tout type d'écran grâce à l'intégration des éléments des maquettes graphiques (développement front-end avec HTML, CSS, JavaScript et React)
- Créer des API et des bases de données pour développer des sites complets et dynamiques et assurer le bon fonctionnement côté serveur (développement back-end avec NodeJS, Express et MongoDB).
- Optimiser les performances et réaliser la maintenance de sites web déjà existants pour permettre leur fonctionnement optimal et une bonne visibilité sur les moteurs de recherche (SEO).

09/2015 - 05/2018

Université de Valenciennes

Valenciennes

Licence LEA anglais (niveau)

09/2014 - 05/2015

Lycée Antoine Watteau

Valenciennes

BTS Commerce International (niveau)

09/2013 - 05/2014

Université de Valenciennes

Valenciennes

Licence eco-gestion (niveau)

06/2013

Lycée André Lurçat

Maubeuge

Baccalauréat ES

# **Expériences professionnelles**

09/2021 - 03/2022

Maubeuge Construction Automobile

Maubeuge

#### Cariste

- Chargement et déchargement des camions et des zones de stockage
- Organisation des flux de marchandises

02/2019 - 02/2021

Maubeuge Construction Automobile
Maubeuge

# Agent de production

- Assemblage de pièces automobile
- · Contrôle qualité

# Compétences

HTML/CSS

Javascript

React.js

Node.js